【裁判字號】    97,訴,47
【裁判日期】    970226
【裁判案由】    公共危險等
【裁判全文】
臺灣嘉義地方法院刑事裁定                97年度訴字第47號
聲  請  人
即  被  告  甲○○
選任辯護人  蕭敦仁律師
上列被告因公共危險等案件，聲請人即被告聲請具保停止羈押，
本院裁定如下：
    主    文
聲請駁回。
    理    由
一、聲請意旨略以：被告甲○○於九十七年二月十九日行準備程
    序時，業已坦承放火未遂罪及其餘部分罪嫌，同案被告乙○
    ○亦已全盤坦承幫助放火未遂犯行，故甲○○與乙○○實無
    相互勾串之嫌；另被告既已認罪，並與多數被害人達成和解
    ，當無畏罪潛逃，拒絕到庭配合審理接受執行之可能。是本
    件被告甲○○所犯雖為最輕本刑五年以上有期徒刑之罪，然
    依上述，已無畏罪及勾串共犯之虞，爰請求具保停止羈押，
    若未准以所請，亦請求解除禁止接見、通信云云。
二、經查：
  (一)被告甲○○因公共危險等案件（本院九十七年度訴字第四七
    號），經本院訊問後，認為其涉犯刑法第一百七十三條第一
    項、第三項犯罪、刑法第三百零五條、第二百六十八條、第
    二百七十七條第一項之犯罪嫌疑重大，就所涉放火燒燬現供
    人使用住宅未遂罪部分，有事實足認其與同案被告乙○○有
    勾串之虞，且為最輕本刑五年以上有期徒刑之罪，非予羈押
    顯難進行審判、執行，而有羈押之必要，依刑事訴訟法第一
    百零一條第一項第二款、第三款之規定，自九十七年一月十
    八日起執行羈押並禁止接見、通信在案。
  (二)被告甲○○所涉上揭各項罪嫌，除據被告甲○○於警詢時坦
    承部分犯行，復有證人己○○、戊○○、丁○○、丙○○等
    於警詢及偵查中之證述，及通訊監察譯文在卷可稽，是被告
    甲○○所涉上揭各項犯嫌，其犯罪嫌疑重大，其中所涉刑法
    第一百七十三條第一項、第三項之放火燒燬現供人使用住宅
    未遂罪嫌，屬最輕法定本刑五年以上有期徒刑之罪，其上開
    羈押原因仍屬存在無疑。
  (三)又聲請人另以本件被告甲○○坦承放火燒燬現供人使用住宅
    未遂、同案被告乙○○坦承幫助放火燒燬現供人使用住宅未
    遂犯行，認已無勾串共犯或證人之虞。然本件被告甲○○、
    同案被告乙○○前於警詢、偵查中及本院羈押訊問時，均供
    詞反覆，雖於本院九十七年二月十九日準備程序時，坦承上
    開部分犯行，然該次準備程序僅就被告等人是否認罪、證據
    能力及各項事實有無爭執等事項為整理，本即不得就本案事
    項為詳細調查，是就詳細犯罪情節因尚未進行審理程序，仍
    待釐清，且被告甲○○及同案被告乙○○於本院進行審理時
    ，是否仍坦承犯行，抑或再次翻異前詞，仍不得而知，是本
    件既尚未進行審理程序，被告甲○○與同案被告乙○○二人
    ，仍有相互勾串之虞。此外，本件被告甲○○就其餘部分犯
    嫌及其餘同案被告涉案情節，因被告甲○○為重要主導人物
    ，公訴人亦聲請傳喚被告甲○○為證人，於尚未進行交互詰
    問程序前，被告甲○○就其餘同案被告涉案情節，仍有與其
    餘同案被告相互勾串之嫌。故為確保證據之存在及真實之訴
    訟目的，避免案情陷於晦暗，其羈押之原因自仍存在。
  (四)再本件被告甲○○涉犯上開各罪之犯罪嫌疑重大，其中放火
    燒燬現供人使用住宅未遂罪為最輕本刑五年以上有期徒刑之
    罪，並有勾串共犯乙○○及其餘同案被告之虞，已如前述，
    是本件羈押之強制處分，有助於證據之保全及確保訴訟及執
    行程序之順利進行，且限制受處分人之自由，與案件之作用
    及刑罰重要性，亦非不相當，其他具保之刑事保全程序措置
    ，亦難認足以確保訴訟之進行，足見羈押手段所欲達成之目
    的，與干預被告之自由法益間，難認有悖於比例原則，是本
    件仍有羈押之必要性，非予羈押，顯難進行審判、執行，且
    因被告甲○○有勾串共犯之虞，仍有禁止接見通信之必要。
    另本件亦無刑事訴訟法第一百十四條各款所列不得駁回具保
    聲請之情形，是聲請人聲請具保停止羈押，尚乏所據，自難
    准許，應予駁回。
三、依刑事訴訟法第二百二十條，裁定如主文。
中    華    民    國    97    年    2     月    26    日
                  刑事第一庭  審判長法  官  許進國
                                    法  官  蔡廷宜
                                    法  官  黃琴媛
上列正本證明與原本無異。
如不服本裁定，應於裁定送達後5日內向本院提出抗告狀（應附
繕本）。
中    華    民    國    97    年    2     月    26    日
                                    書記官  李彩娥


司法院資訊處製作；財團法人民間司法改革基金會備份。
